臺灣臺南地方法院刑事判決　　　　　　　　　　　　　九十三年度訴字第四九八號
　　公　訴　人　臺灣台南地方法院檢察署檢察官
　　被　　　告　乙　○　○
右列被告因違反毒品危害防制條例案件，經檢察官提起公訴（九十三年度毒偵字第三
三二號），被告就犯罪事實為有罪之陳述，經本院裁定進行簡式審判程序後，判決如
左：
    主      文
乙○○連續施用第一級毒品，處有期徒刑拾壹月。扣案之夾鍊袋壹個、注射針筒壹支
均沒收。
    事      實
一、乙○○於民國九十二年間因施用第一級毒品海洛因，經臺灣台南地方法院檢察署
    檢察官向本院聲請送觀察勒戒，經本院以九十二年度毒聲字第一一四七號裁定送
    臺灣台南看守所附設勒戒所觀察、勒戒後，認無繼續施用毒品之傾向，於九十二
    年九月二十二日執行觀察、勒戒完畢釋放，再經臺灣台南地方法院檢察署檢察官
    於九十二年九月二十二日以九十二年度毒偵字第一一○五、一二六五號不起訴處
    分確定。詎乙○○於五年內復基於概括犯意，自九十三年一月二十七日起至九十
    三年二月十一日止，先向綽號「天仔」之真實姓名年籍不詳之成年男子在不詳地
    點購買第一級毒品海洛因後，連續在台南市○○路一七九號喜樹圖書館側門等處
    ，以注射針筒將第一級毒品海洛因摻礦泉水施打入體內血管之方式，施用第一級
    毒品海洛因多次，嗣為警於九十三年二月十一日下午一時四十五分許，在其住處
    查獲，並扣得其所有供施用毒品之器具注射針筒一支及分裝袋一個等物品，始查
    知上情。
二、案經台南市警察局第六分局報告臺灣台南地方法院檢察署檢察官偵查起訴。
    理      由
一、本件被告乙○○所犯為死刑、無期徒刑或最輕本刑為三年以上有期徒刑以外之罪
    ，其於準備程序中就被訴事實為有罪之陳述，經法官告知簡式審判程序之旨，並
    聽取公訴人之意見後，爰依刑事訴訟法第二百七十三條之一第一項規定，裁定由
    受命法官獨任進行簡式審判程序，合先敘明。
二、右揭犯罪事實，業據被告乙○○於本院審理時坦承不諱，且被告經警於九十三年
    二月十一日採尿（尿液檢體編號為Ｆ─○四七號）送驗結果，經台南市衛生局以
    免疫法、ＴＯＸＩ—ＬＡＢ分析法檢驗結果，確呈嗎啡陽性反應，有台南市衛生
    局九十三年四月十五日（）南市衛驗字第九三○三四五號檢驗成績書一紙附卷
    可參。按海洛因係由嗎啡經化學合成而製得，經注射進入人體後，因代謝而分解
    又生成嗎啡，因此施打海洛因後，由尿液檢驗結果仍為嗎啡反應。是以，被告自
    白施打海洛因，而採尿化驗之結果呈現嗎啡陽性反應，核屬科學上合理之現象。
    綜合上開事證互核相符，被告施用第一級毒品海洛因之行為至為明確。此外，被
    告乙○○於九十二年間因施用第一級毒品海洛因，經臺灣台南地方法院檢察署檢
    察官向本院聲請送觀察勒戒，經本院以九十二年度毒聲字第一一四七號送臺灣台
    南看守所附設勒戒所觀察、勒戒後，認無繼續施用毒品之傾向，於九十二年九月
    二十二日執行觀察、勒戒完畢釋放，再經臺灣台南地方法院檢察署檢察官於九十
    二年九月二十二日以九十二年度毒偵字第一一○五、一二六五號不起訴處分確定
    ，有該不起訴處分書及臺灣高等法院被告全國前案紀錄表及臺灣台南地方法院檢
    察署刑案資料查註紀錄表各一份附卷可按，被告乙○○於執行觀察、勒戒完畢釋
    放後，五年內再施用第一級毒品海洛因，應依法追訴。綜上所查，被告自白核與
    事實相符，本件事證明確，被告犯行堪以認定。
三、查海洛因為第一級毒品，毒品危害防制條例第二條第二項第一款定有明文。是核
    被告乙○○所為，係犯毒品危害防制條例第十條第一項之施用第一級毒品罪。其
    施用前持有第一級毒品之低度行為，為施用第一級毒品之高度行為所吸收，不另
    論罪。被告乙○○先後多次施用第一級毒品之行為，時間緊接，犯罪基本構成要
    件相同，顯係基於概括之犯意反覆為之，應依連續犯之規定論以一罪，並加重其
    刑。爰審酌被告有如事實欄所載之施用毒品前科，有前開臺灣台南地方法院檢察
    署刑案資料查註紀錄表及臺灣高等法院被告全國前案紀錄表在卷可參，猶不知悔
    改，再犯本件施用第一級毒品之罪及其犯罪之動機、目的、手段、所生危害、施
    用毒品之期間、犯罪後坦承犯行態度良好及施用毒品自戕身心等一切情狀，量處
    如主文所示之刑，以資懲戒。
四、又扣案之夾鍊袋一個，既係被告所有且用於包裹毒品，防其裸露、逸出、潮濕，
    便於持有藉以施用，亦為被告供本件施用第一級毒品海洛因所用之物，又非屬毒
    品危害防制條例第十九條第一項規定應沒收之物，應依刑法第三十八條第一項第
    二款規定，宣告沒收之（最高法院九十一年度台上字第四○七六號、第四四一六
    號判決參照）。另扣案之注射針筒一支，係被告所有且供犯本罪所用之物，業據
    被告供認在卷，又非屬毒品危害防制條例第十八條第一項前段專供施用第一、二
    級毒品之器具，亦應同依刑法第三十八條第一項第二款規定，宣告沒收之。
據上論斷，應依刑事訴訟法第二百七十三條之一第一項、第二百九十九條第一項前段
，毒品危害防制條例第十條第一項，刑法第十一條前段、第五十六條、第三十八條第
一項第二款，判決如主文。
本案經檢察官甲○○到庭執行職務。
中      華      民      國     九十三     年      六      月  二十三    日
                                    臺灣臺南地方法院刑事第七庭
                                            法  官  楊  佳  祥
右正本證明與原本無異。
如不服本判決，應於判決送達後十日內向本院提出上訴狀（應附繕本）。
                                            書記官  顏  惠  華
中      華      民      國     九十三     年      六      月  二十三    日
附錄論罪科刑實體法條文：
毒品危害防制條例第十條：
施用第一級毒品者，處六月以上五年以下有期徒刑。
施用第二級毒品者，處三年以下有期徒刑。
